臺北高等行政法院判決
　　　　　　　　　　　　　　　　　　 95年度訴字第03786號
　　　　　　　　　　　　　　　.
原　　　告　甲○○
被　　　告　銓敘部
代　表　人　乙○○部長）住同.
訴訟代理人　丁○○
　　　　　　戊○○
　　　　　　丙○○
上列當事人間因俸給事件，原告不服公務人員保障暨培訓委員會
中華民國95年10月3 日95公審決第0311號復審決定書，提起行政
訴訟。本院判決如下：
　　主  文
原告之訴駁回。
訴訟費用由原告負擔。
　　事  實
一、事實概要：
  (一)原告前應民國（下同）84年特種考試交通事業鐵路人員佐級
    考試技術類機械工程科考試（下稱84年鐵路特考）及格，85
    年11月21日任臺灣鐵路管理局機務處高雄機廠（下稱臺鐵）
    技術助理，經被告依交通事業人員任用條例第5條第1項第1
    款規定，審定以事業人員任用，歷至93年考成晉敘技術佐34
    級280薪點。
  (二)原告嗣應94年地方政府特種考試4 等機械工程職系機械工程
    科考試（下稱94年地方特考）筆試錄取，94年8 月1 日分配
    高雄市政府環境保護局南區資源回收廠（下稱高市環保局回
    收廠）占委任第3 職等至第5 職等機械工程職系助理工程員
    訓練學（實）習，經被告94年11月3 日部銓3 字第09425585
    97號函（下稱94年11月3 日審定函）以其所具84年特考及格
    資格，銓敘審定准予權理，核敘委任第1 職等本俸1 級160
    俸點；訓練學（實）習及格後，高市環保局回收廠於95年1
    月17日檢送原告及格證書予被告審定，經被告95年2 月6 日
    部銓3 字第0952596336號函（下稱95年2 月6 日審定函）銓
    敘審定合格實授，核敘委任第3 職等本俸1 級280 俸點。
  (三)其間，原告於95年1月4日以電子郵件致行政院人事行政局局
    長信箱，詢問其前任臺鐵之交通事業工作年資轉任行政機關
    提敘問題之疑義，經該局以同年月9 日局力字第0950000613
    號書函轉被告，經被告以95年1 月17日部銓三字第09525914
    08號電子郵件（下稱系爭函復）回復略以，原告曾任臺鐵年
    資，相當於行政機關委任第1 職等至第2 職等，倘與現任職
    務性質相近且服務成績優良者，得高資低採，於委任第1 職
    等內採計提敘俸級。原告不服系爭函復，提起復審，遭決定
    不受理後，遂向本院提起本件行政訴訟。
二、兩造聲明：
　(一)原告聲明：被告應准原告提敘以台鐵年資至委任第2職等年
              功俸6 級，再依4 等考試及格改敘3 職等年功
              俸1 級。
  (二)被告聲明：駁回原告之訴。
三、兩造之爭點：
  1.原告有無提出提敘之申請？被告未為其提敘，是否違法？
  2.原告之台鐵年資是否得直接比敘為委任第3 職等年功俸1級
    ？
　(一)原告主張之理由：
    1.相關法令：
      公務人員俸給法（下稱俸給法）第17條、公務人員任用法
      （下稱任用法）第18條之1 、公務人員曾任公務年資採計
      提敘俸級認定辦法（下稱年資採計提敘俸級認定辦法）第
      4 條、各類人員與行政機關公務人員職等相當年資採計提
      敘俸級對照表（下稱年資採計提敘俸級對照表）附則2 、
      俸給法施行細則第15條。
    2.原告考上84年鐵路特考（相當行政機關初等特考），於84
      年11月服務於臺鐵之薪點為200 點；嗣後通過94年地方特
      考，並於94年8 月1 日至高市環保局回收廠任職。此時臺
      鐵薪點為34級280 點薪點，比照年資採計提敘俸級對照表
      ，應比敘為委任第3 職等年功俸1 級。
    3.依年資採計提敘俸級對照表規定，交通事業人員佐級係相
      當委任第1職等至第2職等。被告今以「高資低採」，顯有
      違背司法院釋字第483、501及605號解釋：
      (1)司法院釋字第483 號解釋：「公務人員依法銓敘取得之
        官等俸級，非經公務員懲戒機關依法定程序之審議決定
        ，不得降級或減俸，此乃憲法上服公職權利所受之制度
        性保障，……，致高資低用人員縱於調任後如何戮力奉
        公，成績卓著，又不論其原敘職等是否已達年功俸最高
        級，亦無晉敘之機會，則調任雖無降級或減俸之名，但
        實際上則生類似降級或減俸之懲戒效果，與首開憲法保
        障人民服公職權利之意旨未盡相符，主管機關應對上開
        公務人員任用法、公務人員俸給法及附屬法規從速檢討
        修正。」
      (2)司法院釋字第501 號解釋之理由書：「基本任用資格相
        同且性質相近、官職等級相當之公務人員，得相互轉任
        ，為暢通人事交流、廣攬專業人才及鼓勵公務人員士氣
        所必須，惟其資格、範圍應有明確之規定，且年資、官
        等、職等之提敘，亦應予以保障。」
      (3)司法院釋字第501 號解釋：「憲法第18條規定人民有服
        公職之權利，旨在保障人民有依法令從事於公務，暨由
        此衍生享有之身分保障、俸給與退休金等權利。公務人
        員依法銓敘取得之官等俸級，基於憲法上服公職之權利
        ，受制度性保障（本院釋字第575 號、第483 號解釋參
        照），惟其俸給銓敘權利之取得，係以取得公務人員任
        用法上之公務人員資格為前提。……」
        上開司法院釋字第483 、501 及605 號解釋，尤以第48
        3 號解釋宣告「高資低採」與憲法保障人民服公職，被
        告對原告臺鐵服務年資「高資低採」，致使原告俸給權
        受到不當之侵害。
    4.被告稱原告認高資低採之規定，違背司法院釋字第483 、
      501 及605 號解釋文之意旨，洵屬對法令之誤解云云。惟
      依前項司法院大法官之釋憲，清楚揭示「行政機關之高資
      低採」違憲，自應適用於國營事業轉任行政機關之人員，
      被告對於國營事業轉任行政機關，採用「高資低採」，損
      害原告權益、俸給權及往後的升遷權。本件重點在於提敘
      前的轉敘問題（使用高資低採），而非提敘後之轉任，被
      告一味將重點放在提敘後的「高資低採」，實有拖延、混
      淆之情事。
    5.綜上所論，被告以其子法─俸給法施行細則之「高資低採
      」，違背母法─俸給法「得按年核計加級至其所銓敘審定
      職等之本俸最高級」，牴觸母法的子法，其法律位階錯置
      ，超越母法之授權原則，實無適用之餘地。
    6.於公務人員保障暨培訓委員會（下稱保訓會）另案95年4
      月18日95公審決第0103號復審決定書中（見鈞院卷第81-8
      4 頁），復審人蘇秉忠為國營事業資位制佐級400 點薪點
      （交通事業資位制），被告最終將該員提敘至第2 職等年
      功俸六級330 俸點（公教人員薪俸額見鈞院卷第91頁）。
      惟其交通事業資位制之400 點薪點就如年資採計提敘俸級
      對照表中之行政機關為第7 職等，但因該員為佐級，最高
      只能提敘為第2 職等330 點，即行政機關的第2 職等年功
      俸六級330 俸點；同理可推，原告原本之交通資位薪點28
      0 點，對照俸級對照表後，也應為第2 職等年功俸6 級（
      如附件7 、8 ）！被告行政實有雙重標準，作法不一令人
      失望。蘇秉忠之案例中，佐級不可提至員級年資，此為不
      爭事實，但佐級卻可以提佐級的年資，因此原告佐級年資
      應可提敘至第2 職等年功俸6 級，待原告合格實授後，再
      轉為第3 職等年功俸1 級（即如蘇秉忠之提敘狀況，先提
      敘原告至第2 職等年功俸6 級，之後再依原告實際狀況，
      轉為第3 職等年功俸1 級。更何況該員也未考上員級或相
      當於員級考試，便可占缺至第3 職等，被告不是說佐級相
      當於行政機關的第1 至第2 職等嗎？為何該員可升至第3
      職等，豈非自相矛盾？原告考上基層4 等特考卻不能提敘
      至第2 職等年功俸6 級再轉為第3 職等年功俸1 級，實無
      公平、合理可言。）。被告卻一直在否認上開事實，誤解
      原告申請本意，以為原告欲提敘「員級」之年資，實有違
      誤。
    7.被告將原告未依規定申請提敘之責任，推給高市環保局回
      收廠人事單位，直指其94年8 月1 日至94年12月1 日未送
      原告於台鐵服務之歷年資料乙節，惟查：
      (1)系爭函復說明三：「……依上開規定，台端原任台灣鐵
        路管理局佐級服務年資，相當行政機關委任第1 職等至
        第2 職等，倘與現任職務性質相近且服務成績優良，得
        高資低採於委任第1 職等內採計提敘俸級。」確已說明
        不可提敘原告，則該回收廠人事主任怎敢違背上級機關
        （即被告）之行政指示，再行送件提敘原告呢？
      (2)又被告為該回收廠人事單位之上級機關，本應通知其趕
        快送件、補齊資料，惟未見其有糾正、輔導及監督之作
        為，實非上級應有之行政態度。
    8.原告對於被告94年11月3 審定函及95年2 月6 日審定函均
      不服。原告沒有印象收到94年的審定函，95年3 月31日提
      起復審係對於94年11月3 日審定函表示不服，併予申請提
      敘，同時表明按照台鐵的年資提敘，當時職等為委任第3
      職等本俸2 級，原告考績為甲等，應符合考績提敘。
  (二)被告主張之理由：
    1.俸給法第12條規定：「……公營事業人員轉任行政機關職
      務時，其俸級之核敘，除其他法規另有規定外，依其考試
      及格所具資格或經銓敘審定有案之職等銓敘審定俸級。…
      …」第17條規定：「公務人員曾任下列年資，如與現任職
      務職等相當、性質相近且服務成績優良者，得按年核計加
      級至其所銓敘審定職等之本俸最高級；如尚有積餘年資，
      且其年終（度）考績（成、核）合於或比照合於公務人員
      考績法晉敘俸級之規定，得按年核計加級至其所銓敘審定
      職等之年功俸最高級為止：一、經銓敘部銓敘審定有案之
      年資。二、公營事業機構具公務員身分之年資。……」同
      法施行細則第15條規定：「公務人員曾任公務年資採計提
      敘俸級時，如其曾任職務等級較現職所銓敘審定職等為高
      者，高資可以低採。」另依年資採計提敘俸級認定辦法第
      3 條第1 項規定：「公務人員曾任公務年資，其職等相當
      之對照，依所附各類人員與行政機關公務人員職等相當年
      資採計提敘俸級對照表認定之。」依年資採計提敘俸級對
      照表規定，交通事業人員佐級係相當行政機關委任第1 職
      等至第2 職等，又交通事業人員與交通行政人員相互轉任
      資格及年資提敘辦法第3 條第5 款亦規定，業務佐、技術
      佐相當委任第1 職等至第2 職等，併予敘明。
    2.原告應94年地方特考錄取，94年8 月1 日分配至高市環保
      局回收廠占委任第3 職等至第5 職等機械工程職系助理工
      程員訓練學（實）習，須訓練學（實）習成績及格後始得
      派代並送審，惟因其曾應84年鐵路特考及格，經被告以其
      佐級特考資格，以94年11月3 日審定函核敘委任第1 職等
      本俸1 級160 俸點。94年12月1 日原告以應94年地方特考
      資格原職改派，經被告審定合格實授，核敘委任第3 職等
      本俸一級280 俸點，至其85年11月21日至94年7 月31日曾
      任臺鐵年資，依原告檢附之臺鐵86年至93年年終考成通知
      書（按：於復審時始提出），對照年資採計提敘俸級對照
      表，86年至87年支技術佐42級200 薪點及41級210 薪點，
      相當委任第1 職等，88年至93年支技術佐40級220 薪點以
      上，相當委任第2 職等，該等年資核與現任職務性質相近
      且服務成績優良，高資得低採，倘原告於法定期間內檢證
      申請重行審定，其86年至93年年資得按年核計加級至委任
      第1 職等年功俸級2 級240 俸點，並溯自原審定日（94年
      8 月1 日）生效，惟原告並未檢證申請提敘該等年資。被
      告以系爭函復轉知原告其臺鐵年資得高資低採，於委任第
      1 職等內採計提敘俸級，係就人事法規主管機關立場就原
      告所詢之法令疑義予以單純之釋疑，僅為事實之敘述或理
      由之說明，並非對其建議有所准駁而生具體之法律效果，
      自不能認屬行政機關之行政處分，而致其權益受損。
    3.依俸給法第17條第1 項規定，公務人員曾任公營事業機構
      具公務員身分之年資，倘與擬任職務職等相當、性質相近
      且服務成績優良，依法僅得提敘俸級，尚無法比敘，原告
      曾任臺鐵佐級服務年資雖已晉敘34級280 薪點，但因技術
      佐僅相當於行政機關委任第1 職等至第2 職等，無法於委
      任第3 職等提敘俸級，更無法直接比敘為委任第3 職等，
      是以，被告95年2 月6 日審定函，於法並無違誤。又公務
      人員職等之晉升，依公務人員考績法第11條規定，須任本
      職等年終考績，2 年列甲等或1 年列甲等2 年列乙等，始
      能取得同官等高一職等之升等任用資格。是以，原告認應
      比敘為委任第3 職等年功俸1 級330 俸點，且高資低採之
      規定，違背司法院議解釋第483 號、501 號及605 號等解
      釋文之意旨，洵屬對法令之誤解。
    4.又依年資採計提敘俸級對照表附則1 規定，本表係依據本
      年資採計提敘俸級認定辦法第3 條第1 項規定訂定，僅作
      為採計年資提敘俸級之用，不作為認定任用資格及列等支
      薪與人員調任之依據。原告雖於臺鐵服務時已敘至280 薪
      點，惟仍任技術佐級職務，依上開對照表規定，交通事業
      人員佐級僅相當行政機關委任第1 職等至第2 職等，無法
      依對照表逕予換敘為委任第3 職等年功俸1 級330 俸點。
    5.有關被告高資低採致影響原告俸給權益，亦影響往後陞遷
      一節：以原告應94年地方特考筆試錄取，94年8 月1 日分
      配高市環保局回收廠占委任第3 職等至第5 職等機械工程
      職系助理工程員訓練學（實）習，經被告以其具84年特考
      及格資格，銓敘審定准予權理，核敘委任第1 職等本俸一
      級160 俸點。95年1 月17日該回收廠檢送原告94年地方特
      考及格證書送審前來，經被告以95年2 月6 日審定函合格
      實授，核敘委任第3 職等本俸一級280 俸點，並自94年12
      月1 日生效，因原告94年8 月1 日及94年12月1 日送審案
      ，均未檢附相關資料或註明其擬申請採計提敘其曾任臺鐵
      高雄機廠年資，被告自未就其得否提敘俸級為否准之處分
      。亦即被告上開2 次銓敘審定結果，均未曾將原告以往台
      鐵年資高資低採予以提敘俸級，原告所稱因被告高資低採
      ，致造成其俸給權嚴重受損，洵屬誤解，亦與事實未符。
    6.原告引述蘇秉忠案例，主張應比照辦理一節：卷查被告檔
      存資料，蘇員應70年鐵路特考及格，於90年6 月29日由臺
      灣汽車客運公司（下稱臺汽公司）轉任交通部民用航空局
      （下稱民航局）交通技術職系委任技佐，被告依「交通事
      業人員轉任交通行政機關職務辦法」（業於92年9 月29日
      廢止）第4 條及第5 條但書規定、被告70年11月23日70臺
      楷職2 字第50853 號函准考選部（70）選一字第01693 號
      （佐級考試為低於普考之丁等考試，取得委任第1 職等任
      用資格）及被告78年2 月28日78臺華甄3 字第240014號（
      凡新人事制度前取得丁等考試及格人員，於新人事制度後
      任公務員，准以委任第2 職任用）等函釋規定，以其考試
      資格，自委任第2 職本俸1 級230 俸點起敘，並採其74年
      至78年曾任臺汽公司第4 運輸處佐級資位監工員（相當委
      任第2 職等年資）4 年考成，提敘俸級4 級至委任第2 職
      等本俸5 級，再依俸給法之規定，採其78年至83年計6 年
      考列70分以上考成年資，提敘俸級6 級，核敘委任第2 職
      等年功俸6 級330 俸點有案。上開審定係依據相關法規辦
      理，原告指稱蘇員核敘案係以其原任交通事業機構所敘40
      0 薪點逕予換敘至委任第2 職等年功俸6 級330 俸點，洵
      屬誤解。
    7.本件原告並無提出提敘之申請。原告總共有2 次送審案，
      說明如下：
      (1)第1 次送審係於94年8 月1 日原告初任行政機關人員，
    　　高市環保局回收廠於94年10月26日送審（被告94年10月
        31日收文）。送審書之備考欄載有「曾員原任交通部台
        灣鐵路管理局機務處高雄機廠技佐」應無申請提敘之意
        思。原告94年8 月1 日是實務訓練期間，沒有派令不可
        送審，但原告84年就是鐵路特考佐級，資格在實務訓練
        期間可以審定委任第1 職等本俸1 級，因此被告先以84
        年佐級考試資格審定，對原告比較有利，此係依照任用
        法第9 條第1 項第1 款之規定。至於原告年資是否符合
        俸給法第17條之職等相當，必須原告自己提出相關資料
        ，於94年8 月1 日即可申請提敘；惟原告一直都沒有申
        請，直到復審時才表示要提敘。94年11月3 日審定函之
        備註欄第2 點有提醒如果原告希望採計台鐵年資，依俸
        給法第24條規定須在審定後3 個月內檢附證明文件辦理
        ，但是原告並未檢附辦理；其於95年1 月4 日以電子郵
        件函詢得否採計，亦不算提敘之申請，被告於同年月17
        日以電子郵件回復原告，如果原告在函復之後，立即檢
        附相關資料申請，時間就會在3 個月內。但是原告一直
        都沒有提出，且原告表示未收到電子郵件，被告於3 月
        17日又重新傳送1 次。
      (2)第2 次送審係在原告94年地方特考及格，高市環保局回
        收廠於95年1 月17日送審（95年1 月23日收文），但原
        告同樣沒有提出採計曾任鐵路人員年資的申請。被告95
        年2 月6 日審定函沒有再提醒原告，是因為職等不相當
        已無法提敘。
      (3)若原告現在申請提敘，被告亦無法審定，原告現在已經
        是委任第3 職等，交通事業的年資只能在第1 職等提敘
        ，第2職等以上只能以考績提敘。
    8.原告於95年3 月31日始提出提敘申請，被告自然無法在94
      年8 月1 日採計原告的台鐵年資，幫原告提敘。而原告94
      年12月1 日以後就已經是委任3 職等，台鐵年資與現任職
      等不相當，故無法採計。
    理  由
一、原告起訴主張：原告係84年鐵路特考及格，於84年11月服務
    於臺鐵之薪點為200 點，歷至93年考成為34級280 點；嗣原
    告94年地方特考筆試及格，於94年8 月1 日至高市環保局回
    收廠實習，比照年資採計提敘俸級對照表，應比敘為委任第
    3 職等年功俸一級，詎被告高資低採，就原告94年10月31日
    送審案，以94年11月3 日審定函僅核定為委任第1 職等本俸
    一級；嗣原告於94年12月1 日實習及格，就原告95年1 月23
    日送審案，亦僅以95年2 月6 日審定函核定為委任第3 職等
    本俸一級，顯有違誤，原告乃於95年3 月31日以復審書表明
    申請提敘之意旨，詎仍未獲提敘，為此訴請如聲明所示云云
    。
二、被告則以：原告94年地方特考及格，94年8 月1 日實務訓練
    期間，原不得送審，惟因原告84年鐵路特考佐級及格，被告
    乃就其94年10月31日送審案，以94年11月3 日審定函核定為
    委任第1 職等本俸一級，至於原告年資是否符合俸給法第17
    條之規定得予在第1 職等提敘，則應由原告自行提出相關資
    料申請之，惟原告迄未提出申請。又原告94年12月1 日實習
    期滿，95年1 月23日再度提出送審案，被告依法以95年2 月
    6 日審定函核定原告為委任第3 職等本俸一級，均無違誤，
    原告在95年3月31日提出復審書之前，均未提出提敘申請，
    現職等已不相當，不會獲准等語置辯，求為判決駁回原告之
    訴。
三、本件兩造不爭以下之事實，並有如下之證據在卷可稽，堪認
    為真實：
  (一)原告前應84年鐵路特考佐級及格，歷至93年考成晉敘技術佐
    34級280 薪點，此有考試及格證書及考成通知書在原處分卷
    。
  (二)原告嗣應94年地方特考筆試及格，94年8 月1 日分配至高市
    環保局回收廠訓練實習，94年12月1 日訓練期滿正式任用，
    此有考試及格證書及高雄市政府環境保護局令在原處分卷。
  (三)原告於94年10月31日訓練實習期間，第一次送審，擬敘第1
    職等本俸一級，被告以94年11月3 日審定函核定為委任第1
    職等本俸一級，並依任用法第20條規定得免予試用，准予權
    理委任第3 職等，此有擬任人員送審書及94年11月3 日審定
    函在原處分卷。
  (四)原告於95年1 月23日，第2 次送審，擬敘委任第3 職等本俸
    一級，被告以95年2 月6 日審定函核定為委任第3 職等本俸
    一級，此有擬任人員送審書及95年2 月6 日審定函在原處分
    卷。
  (五)原告於95年1 月6 日以電子郵件致行政院人事行政局，請問
    提敘之問題，經該局於95年1 月9 日函轉，被告於95年1 月
    17日以部銓3 字第0952591408號電子郵件回覆，並於95年3
    月17日此重寄，有電子郵件2 件在原處分卷及電子郵件1 件
    在復審卷頁28。
  (六)原告於95年3月31日具復審書請求「申請交通事業轉任行政
    機關之提敘」，此有復審書在復審卷頁30以下。
四、是本件之爭執，在於：
  (一)原告有無提出提敘之申請？被告未為其提敘，是否違法？
  (二)原告之台鐵年資是否得直接比敘為委任第3職等年功俸一級
    ？
五、經查：
  (一)按俸給法第12條規定：「……公營事業人員轉任行政機關職
    務時，其俸級之核敘，除其他法規另有規定外，依其考試及
    格所具資格或經銓敘審定有案之職等銓敘審定俸級。……」
    第17條第1項及第5項規定：「公務人員曾任下列年資，如與
    現任職務職等相當、性質相近且服務成績優良者，得按年核
    計加級至其所銓敘審定職等之本俸最高級；如尚有積餘年資
    ，且其年終（度）考績（成、核）合於或比照合於公務人員
    考績法晉敘俸級之規定，得按年核計加級至其所銓敘審定職
    等之年功俸最高級為止：一、經銓敘部銓敘審定有案之年資
    。二、公營事業機構具公務員身分之年資。……。」「公務
    人員曾任職等相當、性質相近、服務成績優良年資提敘俸級
    之認定，其辦法，由考試院定之。」由以上規定可知，未經
    銓敘審定有案、惟具公務員身分之公營事業人員轉任行政機
    關職務時，其俸級之核敘，原則上係依其考試及格所具資格
    銓敘審定其俸級，惟其年資如與現任職務職等相當、性質相
    近且服務成績優良者，得按年核計加級至其所銓敘審定職等
    之年功俸最高級為止。
  (二)又按依俸給法第17條第5 項授權制訂之年資採計提敘俸級認
    定辦法第3 條第1 項規定：「公務人員曾任公務年資，其職
    等相當之對照，依所附各類人員與行政機關公務人員職等相
    當年資採計提敘俸級對照表認定之。」第6 條規定：「公務
    人員曾任公務年資，其服務成績優良，依下列規定認定之：
    一、曾任經銓敘部銓敘審定之年資，其考績( 成) 列乙等或
    七十分以上，繳有證明文件者。二、曾任公營事業機構具公
    務員身分之年資，依權責機關（構）訂定之成績考核法令辦
    理之考核，成績列乙等或七十分或相當乙等以上，繳有證明
    文件者。....」由以上規定對照母法之規定可知，關於公營
    事業人員轉任行政機關職務時，其俸級之提敘，雖未規定以
    一定之格式提出申請，然而該公務人員至少應繳交有關該等
    年資之證明文件以表明申請之意旨。
  (三)查原告自承於95年3 月31日始具復審書請求以「申請交通事
    業轉任行政機關之提敘」至委任第2 職等年功俸6 級，此有
    復審書在復審卷頁30以下，是原告申請提敘之時間，顯已在
    被告作成95年2 月6 日審定函核定原告為第3 職等本俸一級
    之後，是其曾任公營事業人員之年資，與其95年3 月31日申
    請時所任職務之職等已不相當，被告未予提敘，於法洵屬有
    據。
  (四)茲應予說明者，原告於94年10月31日訓練實習期間，第一次
    送審時，固於送審書備考欄記載其原任台鐵技佐，且於所附
    履歷表內記載有其86年至93年之考績（成），並附有93年考
    成通知書，惟查該送審書內表明擬敘第1職等本俸1級，沒有
    關於提敘申請之記載（此為原告所不爭），且除了93年考成
    通知書外，亦沒有由原服務機關所核發之證明文件，是殊難
    謂原告有提出提敘之申請。反觀被告於94年11月3 日審定函
    雖未作成提敘之行政處分（依法被告尚無須依職權為之），
    惟被告於該審定函內備註提醒原告有如符合俸給法第17條規
    定，請於法定期限內檢附證明文件，辦理俸級變更，而該行
    政處分業已於94年11月7 日送達原告（此有高市環保局回收
    廠公文簽辦單及94年11月3 日審定函在本院卷頁42以下可按
    ），然查原告並未立刻檢附證明文件辦理，遲至95年1 月6
    日才開始以電子郵件詢問相關問題，95年1 月23日第2 次送
    審時，亦僅表明擬敘委任第3 職等本俸一級，且仍未檢附上
    開所述之證明文件，直至95年2 月6 日審定函僅核定原告為
    委任第3 職等本俸1 級後，原告始於95年3 月31日具復審書
    提出提敘之申請，然而如前所述，此時原告之職等已非相當
    （技術佐僅相當於行政機關委任第1 職等至第2 職等），無
    法再適用俸給法第17條提敘其俸級。綜上，原告未依法申請
    提敘，復未及時理會被告之備註提醒繳交相關證明文件，終
    至錯失申請提敘之期間，導致自己權益受損，卻主張係被告
    違法所致，殊無可採。
  (五)茲附予說明者，依年資採計提敘俸級對照表附則1 規定，本
    表係依據本年資採計提敘俸級認定辦法第3條第1項規定訂定
    ，僅作為採計年資提敘俸級之用，不作為認定任用資格及列
    等支薪與人員調任之依據。原告雖於台鐵服務時已敘至280
    薪點，惟仍任技術佐級職務，依上開對照表規定，交通事業
    人員佐級僅相當行政機關委任第1職等至第2職等，無法依對
    照表逕予換敘為委任第3 職等年功俸1 級330 俸點。又公務
    人員職等之晉升，依公務人員考績法第11條規定，須任本職
    等年終考績，2 年列甲等或1 年列甲等2 年列乙等，始能取
    得同官等高一職等之升等任用資格。是以，原告認應比敘為
    委任第3 職等年功俸1 級330 俸點，且高資低採之規定，違
    背司法院議解釋第483 號、501 號及605 號等解釋文之意旨
    ，洵屬對法令之誤解。
六、綜上所述，原告之主張，尚無可採，被告未依其訴之聲明作
    成提敘之行政處分，於法並無違誤，復審決定遞予維持，亦
    無不合，原告訴請如聲明所示，為無理由，應予駁回。
七、兩造其餘之陳述，於判決結果不生影響者，不予一一論述。
據上論結，本件原告之訴為無理由，爰依行政訴訟法第98條第3
項前段，判決如主文。
中　　華　　民　　國　　96　　年　 　8　　月　 23  　 日
                  第五庭審判長法  官　張　瓊　文
                              法  官　蕭　忠　仁
                              法  官　王　碧　芳
上為正本係照原本作成。
如不服本判決，應於送達後20日內向本院提出上訴狀並表明上訴
理由，如於本判決宣示後送達前提起上訴者，應於判決送達後20
日內補提上訴理由書（須按他造人數附繕本）。
中　　華　　民　　國　　96　　年　　 8 　 月　 23　   日
            　　　　　　　　　書記官  徐  子  嵐
